---
title: '1'
author: "бмп"
date: '27 апреля 2018 г '
output: html_document
---

```{r setup, include=FALSE}
knitr::opts_chunk$set(echo = TRUE)
```

## R Markdown

```{r, echo=FALSE}
library('ISLR')
library('GGally')
library('MASS')
my.seed <- 123
train.percent <- 0.85
options("ggmatrix.progress.bar" = FALSE)
# графики разброса
ggp <- ggpairs(Default)
print(ggp, progress = FALSE)
```

Априорные вероятности классов, которые можно оценить как доли наблюдений каждого класса в выборке, неодинаковы. Неплательщиков (default == 1) намного меньше:

```{r, echo=FALSE}
# доли наблюдений в столбце default
table(Default$default) / sum(table(Default$default))
```

Доля наименьшего класса, в данном случае 0.0333, это ошибка нулевого классификатора: если бы мы прогнозировали default = Yes для всех наблюдений, ровно в такой доле случаев мы бы ошиблись. Точность моделей целесообразно будет сравнивать с этой величиной.
Мы построим простые модели, используя всего один объясняющий фактор: balance.

```{r, echo=FALSE}
set.seed(my.seed)
inTrain <- sample(seq_along(Default$default),
                  nrow(Default)*train.percent)
df <- Default[inTrain, ]
# фактические значения на обучающей выборке
Факт <- df$default
model.logit <- glm(default ~ balance, data = df, family = 'binomial')
summary(model.logit)
# прогноз: вероятности принадлежности классу 'Yes' (дефолт)
p.logit <- predict(model.logit, df, type = 'response')
Прогноз <- factor(ifelse(p.logit > 0.5, 2, 1),
                  levels = c(1, 2),
                  labels = c('No', 'Yes'))
# матрица неточностей
conf.m <- table(Факт, Прогноз)
conf.m
```

Обратите внимание: вектор p.logit состоит из вероятностей принадлежности наблюдений к классам, а не из меток этих классов. Поэтому для прогноза нужно сделать разделение на два класса вручную, используя какую-то границу отсечения. В данном случае это 0.5 – значение по умолчанию. У этой модели низкая чувствительность:


```{r, echo=FALSE}
# чувствительность
conf.m[2, 2] / sum(conf.m[2, ])
# специфичность
conf.m[1, 1] / sum(conf.m[1, ])
# верность
sum(diag(conf.m)) / sum(conf.m)

model.lda <- lda(default ~ balance, data = Default[inTrain, ])
model.lda

# прогноз: вероятности принадлежности классу 'Yes' (дефолт)
p.lda <- predict(model.lda, df, type = 'response')
Прогноз <- factor(ifelse(p.lda$posterior[, 'Yes'] > 0.5, 
                         2, 1),
                  levels = c(1, 2),
                  labels = c('No', 'Yes'))
# матрица неточностей
conf.m <- table(Факт, Прогноз)
conf.m
```

Отчёт по модели LDA содержит три раздела: априарные вероятности классов (Prior probabilities of groups), групповые средние объясняющих переменных (Group means) и коэффициенты линейной разделяющей границы (Coefficients of linear discriminants).
У этой модели чувствительность ещё меньше.

```{r, echo=FALSE}
# чувствительность
conf.m[2, 2] / sum(conf.m[2, ])
# специфичность
conf.m[1, 1] / sum(conf.m[1, ])
# верность
sum(diag(conf.m)) / sum(conf.m)

# считаем 1-SPC и TPR для всех вариантов границы отсечения
x <- NULL    # для (1 - SPC)
y <- NULL    # для TPR
# заготовка под матрицу неточностей
tbl <- as.data.frame(matrix(rep(0, 4), 2, 2))
rownames(tbl) <- c('fact.No', 'fact.Yes')
colnames(tbl) <- c('predict.No', 'predict.Yes')
# вектор вероятностей для перебора
p.vector <- seq(0, 1, length = 501)
# цикл по вероятностям отсечения
for (p in p.vector){
  # прогноз
  Прогноз <- factor(ifelse(p.lda$posterior[, 'Yes'] > p, 
                           2, 1),
                    levels = c(1, 2),
                    labels = c('No', 'Yes'))
  
  # фрейм со сравнением факта и прогноза
  df.compare <- data.frame(Факт = Факт, Прогноз = Прогноз)
  
  # заполняем матрицу неточностей
  tbl[1, 1] <- nrow(df.compare[df.compare$Факт == 'No' & df.compare$Прогноз == 'No', ])
  tbl[2, 2] <- nrow(df.compare[df.compare$Факт == 'Yes' & df.compare$Прогноз == 'Yes', ])
  tbl[1, 2] <- nrow(df.compare[df.compare$Факт == 'No' & df.compare$Прогноз == 'Yes', ])
  tbl[2, 1] <- nrow(df.compare[df.compare$Факт == 'Yes' & df.compare$Прогноз == 'No', ])
  
  # считаем характеристики
  TPR <- tbl[2, 2] / sum(tbl[2, 2] + tbl[2, 1])
  y <- c(y, TPR)
  SPC <- tbl[1, 1] / sum(tbl[1, 1] + tbl[1, 2])
  x <- c(x, 1 - SPC)
}
# строим ROC-кривую
par(mar = c(5, 5, 1, 1))
# кривая
plot(x, y, type = 'l', col = 'blue', lwd = 3,
     xlab = '(1 - SPC)', ylab = 'TPR', 
     xlim = c(0, 1), ylim = c(0, 1))
# прямая случайного классификатора
abline(a = 0, b = 1, lty = 3, lwd = 2)


# точка для вероятности 0.5
points(x[p.vector == 0.5], y[p.vector == 0.5], pch = 16)
text(x[p.vector == 0.5], y[p.vector == 0.5], 'p = 0.5', pos = 4)

# точка для вероятности 0.2
points(x[p.vector == 0.2], y[p.vector == 0.2], pch = 16)
text(x[p.vector == 0.2], y[p.vector == 0.2], 'p = 0.2', pos = 4)
```

Видно, что изменение границы отсечения с 0.5 до 0.2 увеличивает чувствительность модели почти в три раза, в то время как специфичность ухудшается незначительно. Матрица неточностей и её характеристики для LDA с p = 0.2:

```{r, echo=FALSE}
Прогноз <- factor(ifelse(p.lda$posterior[, 'Yes'] > 0.2, 
                         2, 1),
                  levels = c(1, 2),
                  labels = c('No', 'Yes'))
conf.m <- table(Факт, Прогноз)
conf.m
# чувствительность
conf.m[2, 2] / sum(conf.m[2, ])
# специфичность
conf.m[1, 1] / sum(conf.m[1, ])
# верность
sum(diag(conf.m)) / sum(conf.m)
```



```{r, echo=FALSE}

```

```{r, echo=FALSE}

```
```{r, echo=FALSE}

```
```{r, echo=FALSE}

```
